Minutes et répertoires du notaire Joseph RABOUINE, 27 mai 1722 - 17 juillet 1767 (étude XXI)
Archives nationales
- Minutes de Joseph RABOUINE, 27 mai 1722 - août 1767; MC/ET/XXI/296 - MC/ET/XXI/442
  - Minutes. 1728, juillet - décembre, juillet - décembre 1728; MC/ET/XXI/308; registre
    - Delobel (Jacques) maître menuisier rue Montmartre § bail par .., 20 décembre 1728; MC/ET/XXI/308
    - LE BOURGUIGNON (Michel) Maître menuisier Rue Poissonnière § Convention et partage .., 21 décembre 1728; MC/ET/XXI/308
      partage; Le Bourguignon, Michel
    - Jouet (Michel) maître brodeur rue du Croissant § Testament de .., 22 décembre 1728; MC/ET/XXI/308
      testament; Jouet, Michel
  - Minutes. 1729, janvier - juin, janvier - juin 1729; MC/ET/XXI/309; registre
    - Quittance concernant Jean Fauvel, architecte des bâtiments du roi., 10 janvier 1729; MC/ET/XXI/309
      quittance; Fauvel, Jean; architecte
    - PREVOST (François) Marchand Tapissier Pont Marie § Quittance .., 10 janvier 1729; MC/ET/XXI/309
      quittance; Prevost, François
    - Foi et hommage par Jean Fauvel à monseigneur Jean René de Longueil marquis de Maisons., 20 janvier 1729; MC/ET/XXI/309
      déclaration féodale; Fauvel, Jean; Longueil, Jean René de (1699-1731); architecte
    - Bail de terre par Jean Fauvel, architecte des bâtiments du roi, demeurant rue Saint-Antoine., 20 février 1729; MC/ET/XXI/309
      bail; Saint-Antoine (rue); Fauvel, Jean; architecte
    - LE ROUX (Louis Maurice) Maître Serrurier; Rue du Petit Lyon § Mariage .., 30 avril 1729; MC/ET/XXI/309
      contrat de mariage; Le Roux, Louis Maurice
    - Leroux (Philippe), orfèvre, rue du Petit Lyon § Mariage du fils de .., 30 avril 1729; MC/ET/XXI/309
      contrat de mariage; Leroux, Philippe
    - Bail concernant François Tiquet, peintre et miniaturiste de la reine, demeurant rue du Vertbois., 14 mai 1729; MC/ET/XXI/309
      bail; Vertbois (rue du); Tiquet, François; peintre
    - RENOUARD (Jean-Mathieu) Maître brodeur Rue du Petit Carreau § Inventaire après décès de JOUÈT (Michel), 14 mai 1729; MC/ET/XXI/309
      inventaire; Renouard, Jean-Mathieu
    - JOUET (Michel) Maître brodeur § Inventaire après décès de .., 14 mai 1729; MC/ET/XXI/309
      inventaire; Jouet, Michel
    - DELOBEL (Jacques) Maître menuisier Rue Montmartre § Bail à loyer .., 15 mai 1729; MC/ET/XXI/309
    - Bail concernant Denis Pillet, dessinateur de jardins, demeurant rue Popincourt., 17 mai 1729; MC/ET/XXI/309
      bail; Popincourt (rue); Pillet, Denis; dessinateur
    - BOUER (Dominique François) Maître menuisier Rue Montmartre § Mariage du fils de .., 27 mai 1729; MC/ET/XXI/309
      contrat de mariage; Bouer, Dominique François
    - BOUER (Jean François) Maître menuisier Rue Montmartre § Mariage, 27 mai 1729; MC/ET/XXI/309
      contrat de mariage; Bouer, Jean François
    - Cautionnement concernant Pierre Lebesgue, architecte, demeurant rue Saint-André-des-Arts., 14 juin 1729; MC/ET/XXI/309
      cautionnement; Saint-André-des-Arts (rue); Lebesgue, Pierre; architecte
  - Minutes. 1729, juillet - décembre, juillet - décembre 1729; MC/ET/XXI/310; registre
    - MARTINEAU (B.G.) Horloger Pendule par .. § Inventaire après décès .., 11 juillet 1729; MC/ET/XXI/310
      inventaire; Martineau, B.G.
    - Dépôt de pièces concernant Denis Pillet, dessinateur de jardins, demeurant rue Popincourt., 14 juillet 1729; MC/ET/XXI/310
      dépôt de pièces; Popincourt (rue); Pillet, Denis; dessinateur
    - Lagneau (Léonor), marchand orfèvre joaillier rue du Quai de l'Horloge § Quittance., 6 octobre 1729; MC/ET/XXI/310
      quittance; Lagneau, Léonor
    - Lagneau (Léonor), marchand orfèvre joaillier, quai de l'Horloge § Constitution., 7 octobre 1729; MC/ET/XXI/310
      constitution de rente; Lagneau, Léonor
    - DESSARTEAUX (Jacques) Marchand de tapisseries Rue de la Huchette § Inventaire après décès de THOUROU (Louis Antoine), 25 octobre 1729; MC/ET/XXI/310
      inventaire; Dessarteaux, Jacques
    - Gambier (Jean Robert), marchand orfèvre, sur le Pont au Change § Inventaire après décès de Thourou (Louis Antoine), 25 octobre 1729; MC/ET/XXI/310
      inventaire après décès; Gambier, Jean Robert; Thourou, Louis Antoine
    - DELAGE (François) Maître maçon Rue de Montmorency § Devis et marche de maçonnerie passe par .., 27 novembre 1729; MC/ET/XXI/310
      devis; marché; Delage, François
    - Masse (Pierre Michel), marchand orfèvre joaillier, rue Saint-Louis-en-l'Ile § Obligation .. 2 actes, 3 décembre 1729; MC/ET/XXI/310
      obligation; Masse, Pierre Michel
    - tourneur (apprentissage) § Contrat pour 4 ans, entre Louise Hallé, fille majeur, et Antoine Macieux, maître tourneur, au profit de Pierre Prunier, âgé de 15 ans, neveu de Louise. Nourri, logé, blanchi, moyennant 100 l., 25 juillet 1732; MC/ET/XXI/310
  - Minutes. 1730, janvier - juin, janvier - juin 1730; MC/ET/XXI/311; registre
    - Delobel (Jacques) maître menuisier à Paris § Conventions, 7 janvier 1730; MC/ET/XXI/311
      Delobel, Jacques
    - La Planche (Claude Lienard) ci-devant sculpteur, à présent marchand de bestiaux rue Montmartre § Conventions et transport de bail, 7 janvier 1730; MC/ET/XXI/311
      bail; La Planche, Claude Lienard
    - Herbeval (Marcou) maître coutelier rue de Coutellerie § Renonciation de la veuve de .., 23 janvier 1730; MC/ET/XXI/311
      Herbeval, Marcou
    - La Chambre (Gaspard) maître maçon rue du Bout du Monde § Mariage de la fille de .., 29 mai 1730; MC/ET/XXI/311
      contrat de mariage; La Chambre, Gaspard
    - Menuisier (apprentissage) § Contrat pour 6 ans, entre François Laville, bourgeois de Paris, et Jean François Boüer, maître menuisier, au profit de François Henri Laville, âgé de 13 ans, fils de François. Logé, nourri; son père le fera blanchir, sans deniers déboursés., 29 mai 1730; MC/ET/XXI/311
      contrat d'apprentissage; Laville, François; Boüer, Jean François; Laville, François Henri
    - Boüer (Jean François) maître menuisier rue de Bourbon § Apprentissage, 29 mai 1730; MC/ET/XXI/311
      contrat d'apprentissage; Boüer, Jean François
    - Prévost (Claude Auguste), marchand orfèvre joaillier, rue de la Vieille Draperie § Mariage de .., 25 juin 1730; MC/ET/XXI/311
      contrat de mariage; Prévost, Claude Auguste
  - Minutes. 1730, juillet - décembre, juillet - décembre 1730; MC/ET/XXI/312; registre
    - HOURLIER (Simon) Maître tapissier Rue des Ciseaux § Convention., 24 avril 1730; MC/ET/XXI/312
      Hourlier, Simon
    - DURAND (Robert) Maître menuisier Rue du Grand Hurleur § Procuration .., 5 juillet 1730; MC/ET/XXI/312
      procuration; Durand, Robert
    - RANÇON (Noël) Marchand Tapissier Rue Mouffetard § quittance..., 11 juillet 1730; MC/ET/XXI/312
      quittance; Rançon, Noël
    - Leroy Jean-Baptiste, maître menuisier, rue du Boulloy § Mainlevée ..; Quittance, 14 août 1730; MC/ET/XXI/312
      mainlevée; quittance; Leroy, Jean-Baptiste
    - GUERARD (Jean) Entrepreneur de bâtiments. Enclos de l'Hôpital Royal. des quinze vingt § Bail à loyer .., 30 août 1730; MC/ET/XXI/312
      bail; Guerard, Jean
    - GUERARD (Antoine) Maître maçon Enclos de l'Hôpital royal des Quinze - vingt § Bail à loyer .., 30 août 1730; MC/ET/XXI/312
      bail; Guerard, Antoine
    - REGNAULT (Pierre) Maître Serrurier Rue Saint Denis § Mariage de .., 10 septembre 1730; MC/ET/XXI/312
      contrat de mariage; Regnault, Pierre
    - REGNAULT (René) Maître Serrurier Rue Saint-Denis § Mariage du fils de .., 10 septembre 1730; MC/ET/XXI/312
      contrat de mariage; Regnault, René
    - FOUQUET (Adrien) Maître graveur sur métaux Cour du Palais § Mariage .., 8 octobre 1730; MC/ET/XXI/312
      contrat de mariage; Fouquet, Adrien
    - BOUER (Dominique François) Maître menuisier Rue Montmartre § Procuration .., 16 octobre 1730; MC/ET/XXI/312
      procuration; Bouer, Dominique François
    - BERNIER (Jean) Entrepreneur des bâtiments § quittance donne par la veuve de .., 31 octobre 1730; MC/ET/XXI/312
      quittance; Bernier, Jean
    - Chevalier (Pierre Edmon) maître graveur à Saint-Germain-en-Laye § Décharge, 22 novembre 1730; MC/ET/XXI/312
      Chevalier, Pierre Edmon
    - Conventions entre François Cussin, sculpteur du roi, demeurant rue Feydeau, et Pierre Paccary., 24 novembre 1730; MC/ET/XXI/312
      convention; Feydeau (rue); Cussin, François; Paccary, Pierre; sculpteur
  - Minutes. 1731, janvier - juin, janvier - juin 1731; MC/ET/XXI/313; registre
  - Minutes. 1731, juillet - décembre, juillet - décembre 1731; MC/ET/XXI/314; registre
    - Inventaire après décès de Pierre Jourdain, intéressé dans les fermes du roi, demeurant rue Vivienne dans la maison où est le bureau des Aides de la ferme de Rouen. Il comprend une liste d'estampes dont une résurrection, un Moïse, les batailles d'Alexandre, et quelques tableaux sans noms d'auteurs., 7 septembre 1731; MC/ET/XXI/314
      estampes, tableaux
      inventaire après décès; Vivienne (rue); Jourdain, Pierre
    - Inventaire après décès de Elisabeth Thérèse de Rebour, veuve de Michel Chamillart, ministre d'état, dans son hôtel de la rue Coqueron. La liste comporte une série de tapisseries de grande valeur, Histoire de Daphné, Histoire d'Abraham, Histoire de Méléagre, et des tableaux sans noms d'auteurs., 10 octobre 1731; MC/ET/XXI/314
      tapisseries et tableaux
      inventaire après décès; Coq-Héron (rue); Chamillart, Michel; Le Rebour, Elisabeth Thérèse; ministre
    - Bail par la veuve de Claude Aubry, architecte et juré du roi es œuvres de maçonnerie, demeurant rue du Bout-du-Monde., 26 novembre 1731; MC/ET/XXI/314
      bail; Bout-du-Monde (rue du); Aubry, Claude; architecte
    - Inventaire après décès de Françoise Thérèse Lefranc, femme de Jean-Baptiste Héron, secrétaire de monseigneur Le Peletier de la Houssaye, intendant des finances, demeurant rue de la Grande-Truanderie., 13 décembre 1731; MC/ET/XXI/314
      inventaire après décès; Grande-Truanderie (rue de la); Héron, Jean-Baptiste; Le Pelletier de La Houssaye, Félix Claude (1692-1746); Lefranc, Françoise Thérèse; intendant des finances (Ancien Régime); secrétaire
    - Inventaire après décès de la femme de Jean-Baptiste Heron, secrétaire de monseigneur Le Peletier de la Houssaye, intendant des finances, dont la prisée de la bibliothèque., 13 décembre 1731; MC/ET/XXI/314
      Précisions sur les fonctions: intendant des finances
      Fichier Bibliothèques XVIe-XVIIIe siècles, par Claire Béchu, Marie-Antoinette Fleury, Madeleine Jurgens, Xenia Pamfilova, 1953-1996 (fichier papier entièrement dématérialisé; voir contexte dans le Plan d’orientation général - Notaires de Paris, guides thématiques du Minutier).
      Date de création de la notice: 2012
      inventaire après décès; Heron, Jean-Baptiste
  - Minutes. 1732, janvier - juin, janvier - juin 1732; MC/ET/XXI/315; registre
  - Minutes. 1732, juillet - décembre, juillet - décembre 1732; MC/ET/XXI/316; registre
    - Sallior (Jean) maître marchand tapissier rue Neuve Saint-Eustache § apprentissage, 3 juillet 1732; MC/ET/XXI/316
      contrat d'apprentissage; Sallior, Jean
    - tapissier (apprentissage) § Contrat pour 6 ans, entre Pierre Caussin, Concierge du chenil du roi à Marly, et Jean Sallior maître et marchand tapissier, au profit de Jean-Baptiste Caussier, âgé de 15 ans, fils de Pierre, Nourri, logé, reçoit 2 septiers de vin par jour. Moyennant 650 l., 3 juillet 1732; MC/ET/XXI/316
    - Rousseau (François) entrepreneur de bâtiments rue du fg. Montmartre § bail par .., 8 juillet 1732; MC/ET/XXI/316
      bail; Rousseau, François
    - Ballet (Pierre) marchand tapissier rue Saint-Martin § Quittance, 28 juillet 1732; MC/ET/XXI/316
      quittance; Ballet, Pierre
    - Constitution de rente au profit de Louis François Mollet, contrôleur général des bâtiments du roi, demeurant en la cour du Vieux-Louvre., 4 août 1732; MC/ET/XXI/316
      constitution de rente; Louvre (palais du); Mollet, Louis François; contrôleur général des bâtiments (Ancien Régime)
    - Morin (Pierre) maître serrurier fg. Montmartre § quittance de la veuve de .., 4 octobre 1732; MC/ET/XXI/316
      quittance; Morin, Pierre
    - Inventaire après décès de Jean Amilien, premier valet de chambre, chirurgien de l'abbé Bignon, demeurant rue de Richelieu, à la bibliothèque du roi. Sont listées quelques estampes et tableaux., 11 décembre 1732; MC/ET/XXI/316
      inventaire après décès; Richelieu (rue de); Amilien, Jean; Bignon (M.); chirurgien
  - Minutes. 1733, janvier - juin, janvier - juin 1733; MC/ET/XXI/317; registre
    - Devis et marché des ouvrages de maçonnerie et autres à faire pour la réhabilitation d'une maison sise rue Saint-Lazare aux Porcherons, fait par Nicolas Le Pareux, maître maçon, entrepreneur de bâtiments., 14 février 1733; MC/ET/XXI/317
      devis; marché; Saint-Lazare (rue); Le Pareux, Nicolas; chef d'entreprise; maçon
    - Le pareur (Nicolas) maître maçon, entrepreneur de bâtiments; rue de la Vannerie § Marché et devis, 14 février 1733; MC/ET/XXI/317
      devis; marché; Le Pareur, Nicolas
    - Lepreux Etienne, maître menuisier à Paris § Notoriété du décès de .., 1er mars 1733; MC/ET/XXI/317
      notoriété; Lepreux, Etienne
    - Harasse (Jean) maître fondeur rue Darnétal § Société, 2 mars 1733; MC/ET/XXI/317
      Harasse, Jean
    - tourneur (apprentissage) § Contrat pour 4 ans, entre Elisabeth Leboeuf, veuve de Pierre Dubois domestique, et Pierre Richard, maître tourneur, au profit de François Dubois, âgé de 14 ans, fils de Pierre. Logé, nourri, blanchi. S.d.d., 2 mars 1733; MC/ET/XXI/317
    - Dallier (Charles) horloger rue de la Vieille Draperie § bail à .., 22 mars 1733; MC/ET/XXI/317
      bail; Dallier, Charles
    - Rousseau (François) entrepreneur de bâtiments grande rue du fg. Montmartre § bail par .., 8 avril 1733; MC/ET/XXI/317
    - Thuillier (Etienne) marbrier grande rue du fg. Montmartre § Mariage de .., 5 mai 1733; MC/ET/XXI/317
      contrat de mariage; Thuillier, Etienne
  - Minutes. 1733, juillet - décembre, juillet - décembre 1733; MC/ET/XXI/318; registre
    - Quittances concernant Joseph Bay, citoyen de Besançon, architecte et entrepreneur travaillant à l'établissement des forges et fourneaux., 21 juillet 1733; MC/ET/XXI/318
      quittance; Besançon (Doubs); Bay, Joseph; architecte; chef d'entreprise
    - Betancourt (Claude) maître serrurier ordinaire de la duchesse d'Orleans rue de Croix des Petits-Champs § bail, 2 août 1733; MC/ET/XXI/318
      bail; Betancourt, Claude
    - Martel (François) maître maçon quai de la Mégisserie § quittance, 10 septembre 1733; MC/ET/XXI/318
      quittance; Martel, François
    - Jouet (Florent) maître brodeur rue Saint-Roch § Cautionnement, 11 septembre 1733; MC/ET/XXI/318
      Jouet, Florent
    - Denizot (Jacques) maître ébéniste rue de Richelieu § apprentissage, 15 octobre 1733; MC/ET/XXI/318
      contrat d'apprentissage; Denizot, Jacques
    - ébéniste (apprentissage) § Contrat pour 6 ans, entre Jean Louis Thomas, Suisse de nation, et Jacques Benisot, maître ébéniste, au profit de Louis André Thomas, âgé de 16 ans, fils de Jean Louis. Logé, nourri, blanchi. Moyennant 200 l., 15 octobre 1733; MC/ET/XXI/318
    - Bourbon (Gaspard) maître maçon rue du Croissant § Bail à .., 27 octobre 1733; MC/ET/XXI/318
      bail; Bourbon, Gaspard
    - Viollete (François) appareilleur de bâtiments rue de Clery § Mariage de .., 6 novembre 1733; MC/ET/XXI/318
      contrat de mariage; Viollete, François
    - Viollette (Leonard) appareilleur de bâtiments à Caen § Mariage du fils de feu .., 6 novembre 1733; MC/ET/XXI/318
      contrat de mariage; Viollette, Leonard
    - Noirot (François) maître maçon, entrepreneur de bâtiments rue Philippeaux § Mariage de la fille de .., 15 novembre 1733; MC/ET/XXI/318
      contrat de mariage; Noirot, François
    - Landais (Antoine), peintres, à Montelimart § Compte et partage, 20 décembre 1733; MC/ET/XXI/318
      partage; Landais, Antoine
    - Landois (Jacques), maître peintre, rue de la Lanterne § Compte et partage, 20 décembre 1733; MC/ET/XXI/318
      partage; Landois, Jacques
  - Minutes. 1734, janvier - avril, janvier - avril 1734; MC/ET/XXI/319; registre
    - Le Bourguignon (Michel) menuisier du roi rue Poissonnière § transport, 12 janvier 1734; MC/ET/XXI/319
      Le Bourguignon, Michel
    - Dumont (Augustin), orfèvre, rue Basville, cour de Lamoignon § Mariage de .., 14 janvier 1734; MC/ET/XXI/319
      contrat de mariage; Dumont, Augustin
    - Le Bourguignon (Michel) menuisier du roi rue Poissonnière § obligation envers .., 27 janvier 1734; MC/ET/XXI/319
      obligation; Le Bourguignon, Michel
    - Bacouel (Joseph) maître peintre à Paris § renonciation, 9 février 1734; MC/ET/XXI/319
      Bacouel, Joseph
    - Tiphaine (Louis) marchand tapissier rue de Bourbon § quittance, 25 février 1734; MC/ET/XXI/319
      quittance; Tiphaine, Louis
    - Rigaudie (Jean) marchand de tapisserie rue de la Huchette § quittance, 25 février 1734; MC/ET/XXI/319
      quittance; Rigaudie, Jean
    - Bacouel (Joseph) maître peintre à Grisy § Procuration déposée, 28 février 1734; MC/ET/XXI/319
      procuration; Bacouel, Joseph
    - Hadancourt (Pierre) marchand tabletier rue Jean Painmollet § Partage, 15 mars 1734; MC/ET/XXI/319
      partage; Hadancourt, Pierre
    - Aoust (Claude) maître serrurier à Paris § Renonciation à la succession de -, 28 mars 1734; MC/ET/XXI/319
      Aoust, Claude
    - Blin (Vincent) maître menuisier rue Montmartre § bail à .. et Obligation à la même date, 12 avril 1734; MC/ET/XXI/319
      obligation; bail; Blin, Vincent
    - Pillet (Denis) dessinateur de jardins rue de Popincourt § bail, 24 avril 1734; MC/ET/XXI/319
      bail; Pillet, Denis
  - Minutes. 1734, mai - juin, mai - juin 1734; MC/ET/XXI/320; registre
    - Devis des ouvrages de maçonnerie et autres à faire pour réparer l'abbaye de Saint-Pierre de Neaufle-le-Vieux, passé par Pierre Perrard, entrepreneur des bâtiments Saint-Germain-en-Laye., 13 mai 1734; MC/ET/XXI/320
      Autres dépouillement(s):
      Date de révision: 2010, 2014 (N. Jourdain)
      devis; Perrard, Pierre; Neauphle-le-Vieux (Yvelines); Saint-Germain-en-Laye (Yvelines); chef d'entreprise
    - MARTEAU (Jean Baptiste) Architecte Rue Saint-Denis § 17 Constitutions de rente au profit de la veuve de .., 1er juin 1734; MC/ET/XXI/320
      constitution de rente; Marteau, Jean Baptiste
  - Minutes. 1734, juillet - août, juillet - août 1734; MC/ET/XXI/321; registre
    - Constitution de rente au profit de Pierre Benevault, peintre et professeur de l'académie de Saint-Luc, demeurant rue Montmartre., 9 juillet 1734; MC/ET/XXI/321
      constitution de rente; Montmartre (rue); Benevault, Pierre; peintre; enseignant
    - BENEVAULT (Pierre) peintre et professeur de l'Académie de Saint-Luc Rue Montmartre § Constitution de rente .., 9 juillet 1734; MC/ET/XXI/321
      constitution de rente; Benevault, Pierre
    - TOTAIN dit DUHAMEL (Gilles François) Maître Serrurier Rue du Sépulcre § Bail de Carrière, 14 juillet 1734; MC/ET/XXI/321
      bail; Totain dit Duhamel, Gilles François
    - DARAD (Jean) Maître Serrurier Rue Feydeau § Mise en apprentissage chez -, 27 juillet 1734; MC/ET/XXI/321
      contrat d'apprentissage; Darad, Jean
    - SERRURIER (apprentissage de) § Mise en .. de FERMAND (Denis Jean) pour 5 ans, chez DARAD (Jean) qui le nourri, logé couche, blanchi pendant 5 ans, 27 juillet 1734; MC/ET/XXI/321
    - Constitution de rente au profit de Pierre Benevault, peintre et professeur à l'académie de Saint-Luc, demeurant rue Montmartre., 28 juillet 1734; MC/ET/XXI/321
    - BOUTET (Gaspard) Maître joaillier Rue du Petit Pont § Cautionnement -, 3 août 1734; MC/ET/XXI/321
      Boutet, Gaspard
  - Minutes. 1734, septembre - décembre, septembre - décembre 1734; MC/ET/XXI/322; registre
    - Bail à Jean Louis Goujon, marchand orfèvre, rue Montmartre et sa femme Magdeleine Barbentin., 6 septembre 1734; MC/ET/XXI/322
      Date de révision: 2011-2012, 2014 (N. Jourdain)
      bail; Goujon, Jean Louis; Barbentin, Magdeleine; commerçant; orfèvre
    - Quittance et mainlevée de Jean-Baptiste Pecoul, maître menuisier, Versailles, à la succession de Jacques Cochereau, ordinaire de la Musique du roi., 9 septembre 1734; MC/ET/XXI/322
      Musique XVIIIe siècle, par Madeleine Jurgens, Mireille Rambaud, Valérie Brousselle, 1963, 1984-1996 (fichier papier entièrement dématérialisé; voir contexte dans le Plan d’orientation général - Notaires de Paris, guides thématiques du Minutier).
      quittance; Pecoul, Jean-Baptiste; Cochereau, Jacques; menuisier; musicien; Versailles (Yvelines); mainlevée; partage
    - Vente de maison concernant Jacques Aubereau, marchand tapissier, rue des Vieux Augustins., 11 septembre 1734; MC/ET/XXI/322
      acte de vente; Aubereau, Jacques; commerçant; tapissier; Vieux-Augustins (rue des)
    - Désistement de bail concernant Jean Darras, maître serrurier, rue Feydeau., 24 septembre 1734; MC/ET/XXI/322
      bail; Darras, Jean; renonciation; serrurier; Feydeau (rue)
    - Quittance rapportée concernant Jacques Davesne, maître serrurier, rue Saint-Joseph., 1er octobre 1734; MC/ET/XXI/322
      quittance; Davesne, Jacques; serrurier; Saint-Joseph (rue)
  - Minutes. 1735, janvier - mars, janvier - mars 1735; MC/ET/XXI/323; registre
    - Dusable (Pierre) Maître maçons entrepreneur de bâtiments rue des Ecouffes § Quittances, 10 janvier 1734; MC/ET/XXI/323
      quittance; Dusable, Pierre
    - Boullot (Robert) maître maçon; rue Beaubourg § Quittances, 10 janvier 1735; MC/ET/XXI/323
      quittance; Boullot, Robert
    - Carré (Pierre) maître maçon rue Saint-Jacques du Haut Pas § Quittances, 10 janvier 1735; MC/ET/XXI/323
      quittance; Carré, Pierre
    - Porquet (Jean) Maître maçon petite rue Marivaux § Bail, 24 février 1735; MC/ET/XXI/323
      bail; Porquet, Jean
    - Dargent (Louis) joaillier place Dauphine § bail et ferme et Obligation même date, 4 mars 1735; MC/ET/XXI/323
      obligation; bail; Dargent, Louis
    - Gillot (Jean) menuisier à Paris § Comptes, 17 mars 1735; MC/ET/XXI/323
      Gillot, Jean
  - Minutes. 1735, avril - juin, avril - juin 1735; MC/ET/XXI/324; registre
    - Labru (Jean-Baptiste) marchand tapissier rue Françoise § transaction, 27 avril 1735; MC/ET/XXI/324
      accord; Labru, Jean-Baptiste
    - Pothenot (Nicolas) marchand horloger rue Montmartre § Inventaire de Denis Luc Lemoine, 4 juin 1735; MC/ET/XXI/324
      inventaire; Pothenot, Nicolas
    - Turpin (Etienne) maître fondeur rue Au Lard § Donation, 6 juin 1735; MC/ET/XXI/324
      donation; Turpin, Etienne
    - Estienne (François) tourneur à Hubris diocèse de Metz § Mariage du fils de .., 13 juin 1735; MC/ET/XXI/324
      contrat de mariage; Estienne, François
  - Minutes. 1735, juillet - septembre, juillet - septembre 1735; MC/ET/XXI/325; registre
    - Pothenot (Nicolas) marchand horloger rue Saint Louis § procuration, 7 juillet 1735; MC/ET/XXI/325
      procuration; Pothenot, Nicolas
    - Defrenaud (Jean), peintre, rue de l'Arsenal § Procuration, 9 juillet 1735; MC/ET/XXI/325
      procuration; Defrenaud, Jean
    - Blin (Vincent) maître menuisier rue Montmartre § transport, 12 juillet 1735; MC/ET/XXI/325
      Blin, Vincent
    - Pothenot (Nicolas) marchand horloger rue Saint-Louis § Quittance et mainlevée, 13 juillet 1735; MC/ET/XXI/325
      quittance; Pothenot, Nicolas
    - Pothenot (Nicolas) marchand horloger rue Saint-Louis § procuration et Cession et abandonnement - même date, 15 juillet 1735; MC/ET/XXI/325
    - Pothenot (Nicolas) marchand horloger rue Saint Louis, paroisse Saint-Barthelemy § Partage, 19 juillet 1735; MC/ET/XXI/325
      partage; Pothenot, Nicolas
    - Evrard (Gaspard) marchand ébéniste rue des Boucheries § Quittance et mainlevée, 20 juillet 1735; MC/ET/XXI/325
      quittance; Evrard, Gaspard
    - Brizard (Urbain) maître maçon à Paris § Consentement, mainlevée, 30 juillet 1735; MC/ET/XXI/325
      Brizard, Urbain